臺灣臺中地方法院刑事裁定
111年度聲字第2319號
聲  請  人  臺灣臺中地方檢察署檢察官
受  刑  人  洪沛志



上列聲請人因受刑人數罪併罰有二裁判以上，聲請定其應執行之
刑（111年度執聲字第1704號、111年度執字第7689號），本院裁
定如下：
    主    文
洪沛志因犯如附表所示各罪所處之刑，應執行有期徒刑參年壹月
。
    理    由
一、本件聲請意旨略以：受刑人洪沛志因違反毒品危害防制條例
    等數罪，先後經判決確定如附表，應依刑法第53條、第51條
    第5款，定其應執行之刑，爰依刑事訴訟法第477條第1項聲
    請裁定定其應執行刑等語。
二、按裁判確定前犯數罪者，併合處罰之。但有下列情形者，不
    在此限。一、得易科罰金之罪與不得易科罰金之罪。前項但
    書情形，受刑人請求檢察官聲請定應執行刑者，依第51條規
    定定之；數罪併罰，分別宣告其罪之刑，若宣告多數有期徒
    刑者，於各刑中之最長期以上，各刑合併之刑期以下，定其
    刑期，但不得逾30年；數罪併罰，有二裁判以上者，依第51
    條之規定，定其應執行之刑，刑法第50條第1項、第2項、第
    51條第5款、第53條規定參照。又數罪併罰中之一罪，依刑
    法規定得易科罰金，若因與不得易科之他罪併合處罰結果，
    而不得易科罰金時，原可易科部分所處之刑，亦無庸為易科
    折算標準之記載，司法院大法官會議釋字第144號解釋可資
    參照。另法律上屬於自由裁量事項，尚非概無法律性之拘束
    ，在法律上有其外部界限及內部界限。前者法律之具體規定
    ，使法院得以具體選擇為適當裁判，此為自由裁量之外部界
    限。後者法院為自由裁量時，應考量法律之目的，法律秩序
    之理念所在，此為自由裁量之內部界限。法院為裁判時，二
    者均不得有所踰越。在數罪併罰而有二裁判以上，應定其應
    執行刑之案件，法院所為刑之酌定，固屬自由裁量事項，然
    對於法律之內、外部界限，仍均應受其拘束（最高法院91年
    度台非字第32號、92年度台非字第187號判決意旨參照）。
三、查受刑人洪沛志因違反毒品危害防制條例等案件，經本院先
    後判處如附表所示之刑，均已確定在案，有該等案件判決書
    及臺灣高等法院被告前案紀錄表在卷可稽。而受刑人所犯附
    表編號1、編號3至編號5所示為得易科罰金之罪，與附表編
    號2所示為不得易科罰金之罪，依刑法第50條第1項但書之規
    定固不得併合處罰，惟受刑人就上開數罪已請求檢察官聲請
    合併定應執行刑，有受刑人提出之臺灣臺中地方檢察署刑法
    第50條第1項但書案件是否請求檢察官聲請定應執行刑調查
    表附卷可稽，揆諸上開說明，自得依刑法第50條第2項規定
    而不受同條第1項但書之限制，即依刑法第51條規定定其應
    執行刑。茲檢察官聲請就如附表所示受刑人所犯各罪所處之
    刑，定其應執行之刑，本院審核認聲請為正當，應予准許，
    爰衡酌受刑人所犯附表所示之罪刑度之外部限制，及附表編
    號4至編號5所示部分已定應執行有期徒刑7月，兼衡受刑人
    所犯如附表所示各罪均屬違反毒品危害防制條例之犯罪類型
    ，其犯罪態樣、手段及所侵害法益相同，犯罪時間在109年
    至110年間等情，以判斷受刑人所受責任非難重複之程度；
    又考量受刑人函覆本院其對定應執行刑無意見等陳述（參照
    最高法院110年度台抗大字第489號大法庭裁定意旨），有本
    院函文、陳述意見表等在卷可參；再斟酌受刑人之年齡、犯
    數罪所反應人格特性，暨權衡各罪之法律目的及相關刑事政
    策，而為整體評價後定如主文所示之應執行之刑。另受刑人
    所犯附表編號1所示之罪，雖經執行完畢，惟因定應執行之
    刑，應由犯罪事實最後判決之法院檢察官聲請該法院依法裁
    定之，不能因犯罪之一部分所科之刑業經執行完畢，而認檢
    察官之聲請為不合法，予以駁回，至已執行部分，自不能重
    複執行，應由檢察官於指揮執行時扣除之，此與定應執行刑
    之裁定無涉（最高法院86年度台抗字第488號、88年度台抗
    字第325號裁定意旨參照），附此敘明。
四、爰依刑事訴訟法第477條第1項，刑法第53條、第50條第2項
    、第51條第5款，裁定如主文。
中    華    民    國    111   年     8     月    9    日
                  刑事第十八庭   法  官  李昇蓉
以上正本證明與原本無異。
如不服本裁定，應於收受送達後5日內向本院提出抗告狀。（應
附繕本）
　　　　　　　　　　　　　　 　　書記官  王麗雯
中　　華　　民　　國　　111 　年　　8 　　月　　9 　　日
　　　　　　　　　　　　　　 　 
【附表】　　
編           號          1         2         3 罪           名  毒品危害防制條例 毒品危害防制條例 毒品危害防制條例 宣     告    刑  有期徒刑5月 有期徒刑1年10月 有期徒刑5月 犯   罪  日  期  110年1月24日 110年2月6日 110年8月17日 偵查（自訴）機關 年 度 案 號  臺中地檢110年度毒偵字第1477號 臺中地檢110年度偵字第26621號 臺中地檢110年度毒偵字第3300號 最後事實審 法        院 臺中地院 臺中地院 臺中地院  案        號 110年度中簡字第1469號 110年度訴字第1729號 111年度簡字第116號  判 決 日  期 110年8月19日 110年12月7日 111年2月23日 確定判決 法        院 臺中地院 臺中地院 臺中地院  案        號 110年度中簡字第1469號 110年度訴字第1729號 111年度簡字第116號  判決確定日期 110年9月14日 111年5月17日 111年5月10日 是否為得易科罰金之案件          是          否         是 備           註  臺中地檢111年度執字第8號（已執畢） 臺中地檢111年度執字第7053號 臺中地檢111年度執字第7781號 

編           號          4         5      以下空白 罪           名  毒品危害防制條例 毒品危害防制條例  宣     告    刑  有期徒刑5月 有期徒刑4月  犯   罪  日  期  109年12月14日 110年4月20日15時46分許前回溯96小時內某時  偵查（自訴）機關 年 度 案 號  臺中地檢110年度毒偵字第2038號等 臺中地檢110年度毒偵字第2038號等  最後事實審 法        院 臺中地院 臺中地院   案        號 110年度簡上字第503號 110年度簡上字第503號   判 決 日  期 111年4月19日 111年4月19日  確定判決 法        院 臺中地院 臺中地院   案        號 110年度簡上字第503號 110年度簡上字第503號   判決確定日期 111年4月19日 111年4月19日  是否為得易科罰金之案件          是          是  備           註  臺中地檢111年度執字第7689號（編號4至編號5經本院110年度簡字第937號判決定應執行有期徒刑7月） 臺中地檢111年度執字第7689號（編號4至編號5經本院110年度簡字第937號判決定應執行有期徒刑7月）